【裁判字號】    98,上易,752
【裁判日期】    980527
【裁判案由】    竊盜
【裁判全文】
臺灣高等法院臺中分院刑事判決         98年度上易字第752號
上  訴  人
即  被  告  乙○○
                    現於臺灣臺中監獄
上列上訴人因竊盜案件，不服臺灣彰化地方法院98年度易字第24
2號中華民國98年3月30日第一審判決（起訴案號：臺灣彰化地方
法院檢察署98年度偵字第822號)，提起上訴，本院判決如下：
    主  文
原判決撤銷。
乙○○所犯如附表編號一至七所示之罪，均累犯，各處如附表編
號一至七所示之刑。應執行有期徒刑參年。
    犯罪事實
一、乙○○曾因竊盜罪，於民國94年9月1日經本院以94年度上易
    字第956號判處有期徒刑1年2月確定；又因贓物罪，於94年9
    月15日經臺灣彰化地方法院以94年度易字第 471號判處有期
    徒刑3月確定；復因施用第一級、第二級毒品罪，於95年1月
    9日經臺灣彰化地方法院以94年度訴字第468號分別判處有期
    徒刑9月、7月；再因竊盜罪，於 95年4月24日經臺灣臺中地
    方法院以 95年度易字第351號判處有期徒刑11月確定；嗣上
    開各罪經減刑及定應執行刑為有期徒刑1年7月， 96年7月16
    日執行完畢。詎其仍不知悔改，復意圖為自己不法之所有，
    分別為如附表所示之竊盜行為。
二、乙○○為警查獲如附表編號3、7所示犯行後，於警詢時就如
    附表編號 1、2、4、5、6該等部份之犯行，於有偵查犯罪職
    權之機關或公務員發覺前，即向警員自首，而接受裁判。
三、案經彰化縣警察局員林分局報請臺灣彰化地方法院檢察署檢
    察官偵查起訴。
    理  由
一、訊據被告乙○○對於上開犯罪事實均坦承不諱（見原審卷第
    39頁、本院卷第頁），核與被害人庚○○、己○○、壬○○
    、丙○○、戊○○、辛○○、丁○○於警詢證述之情節相符
    （各被害人之指述，詳如附表各欄所示），並有贓物認領保
    管單、監視器翻拍畫面、查證照片附卷可查（見彰化縣警察
    局員林分局警卷第15、19、21至28頁，臺中市警察局第五分
    局警卷第20至22頁)；而在附表編號3所示被害人壬○○住處
    所採取之煙蒂及指紋經送鑑定結果，該煙蒂所檢出之男性DN
    A-STR型別與被告之DNA-STR型別相符，且該指紋亦與被告之
    指紋相同，有內政部警政署刑事警察局98年1月5日刑醫字第
    0970194297號鑑驗書、98年1月8日刑紋字第0980001788號鑑
    驗書在卷可佐（見臺中市警察局第五分局警卷第24、28至30
    頁），足見被告之自白核與事實相符，本件事證明確，被告
    之犯行應堪認定。
二、核被告於附表編號1至4、7該等部分所為，係犯刑法第321條
    第1項第2款之踰越安全設備竊盜罪；於附表編號 5該部分所
    為，係犯刑法第 321條第1項第1款之於夜間侵入住宅竊盜罪
    ；於附表編號6該部分所為，係犯刑法第 321條第1項第1、2
    款之於夜間踰越安全設備侵入住宅竊盜罪。被告所犯上開各
    罪間，犯意各別，應分論併罰。被告曾犯如犯罪事實欄所示
    各罪，於 96年7月16日執行完畢，有臺灣高等法院被告前案
    紀錄表附卷可憑，其於受有期徒刑之執行完畢後 5年內，故
    意再犯本件有期徒刑以上之各罪，均為累犯，各應依刑法第
    47條第 1項規定加重其刑。另被告於職司偵查犯罪之員警尚
    未發覺其犯附表編號1、2、4、5、6該等部分所示之犯罪前
    ，即主動向員警自首並接受裁判，有警詢筆錄附卷可查（見
    彰化縣警察局員林分局警卷第3頁、第4頁背面），爰依刑法
    第62條規定，就該等部分之犯罪均減輕其刑，並與上開累犯
    加重其刑之部分，依法先加重後減輕之。
三、按「人民身體之自由應予保障，憲法第8條設有明文。限制
    人身自由之法律，其內容須符合憲法第23條所定要件。保安
    處分係對受處分人將來之危險性所為拘束其身體、自由等之
    處置，以達教化與治療之目的，為刑罰之補充制度。本諸法
    治國家保障人權之原理及刑法之保護作用，其法律規定之內
    容，應受比例原則之規範，使保安處分之宣告，與行為人所
    為行為之嚴重性、行為人所表現之危險性，及對於行為人未
    來行為之期待性相當。」（參照司法院大法官會議釋字第47
    1號解釋意旨）。查，被告於本案雖共犯7次竊盜罪，所竊取
    之財物價值合計已逾50萬元，且被告係以毀越或踰越安全設
    備進入他人之房屋行竊，而房屋時有住居人、使用人在內，
    被告入內竊盜之行為，除侵害財產法益外，對於被害人或其
    親屬之人身安全亦產生相當大之潛在危險，然，本院考量附
    表所示之7件竊盜案中，由被告自首供出者即有5件，足見被
    告於犯罪後，確已真心悔悟，並有痛改前非之決心，應無藉
    強制工作之保安處分以矯正其再犯之危險性，況被告前亦因
    竊盜罪，經臺灣彰化地方法院以97年度易字第1869、1888號
    判處有期徒刑4年，並於刑之執行前令入勞動處所工作3年確
    定，本院審酌被告自首犯行，已有真誠悔過之心，認無庸再
    行宣告強制工作，併此敘明。
四、原審以被告罪證明確，予以論罪科刑，固非無見，惟：(一)被
    告所犯如附表編號 1、2、4、5、6該等部分之犯行，分別有
    因累犯須加重其刑，及因自首而減輕其刑之情形，原審疏未
    敘明先加重其刑，後減輕之適用法則；(二)本件被告尚無宣告
    強制工作之必要，已詳如前述，原審疏未審酌上情，併予宣
    告刑前強制工作，亦有未合。被告上訴意旨以：本案被告既
    向警員自首犯行，足見已有真誠悔悟之心，原審判處有期徒
    刑4年10月，併宣告刑前強制工作3年，顯屬過重等語，指摘
    原判決不當，為有理由，且原判決又有上開可議之處，自應
    由本院將原判決撤銷改判。爰審酌被告有正常工作能力，竟
    竊取物品而變價花用，並審酌被告行竊之次數、犯罪之動機
    、智識程度為國中畢業、手段、竊取物品之價值、所生危害
    及其犯後坦承不諱等一切情狀，量處如主文所示之刑，並定
    其應執行之刑。
據上論斷，應依刑事訴訟法第369條第1項前段、第364條、第299
條第1項前段，刑法第321條第1項第1款、第2款、第47條第1項、
第62條前段、第51條第5款，判決如主文。
本案經檢察官甲○○到庭執行職務。
中    華    民    國    98    年    5     月    27    日
            刑事第十庭    審判長法  官  林  照  明
                                法  官  林  欽  章
                                法  官  蔡  名  曜
以上正本證明與原本無異。
不得上訴。
                                書記官  劉  恒  宏
中    華    民    國    98    年    6     月    2     日
附錄本案論罪科刑法條全文：
中華民國刑法第321條
（加重竊盜罪）
犯竊盜罪而有左列情形之一者，處6月以上、5年以下有期徒刑：
一、於夜間侵入住宅或有人居住之建築物、船艦或隱匿其內而犯
    之者。
二、毀越門扇、牆垣或其他安全設備而犯之者。
三、攜帶兇器而犯之者。
四、結夥三人以上而犯之者。
五、乘火災、水災或其他災害之際而犯之者。
六、在車站或埠頭而犯之者。
前項之未遂犯罰之。
附表：
┌─┬────┬────┬────┬───┬────┬────┬─────────────┐
│編│犯罪時間│犯罪地點│犯罪方法│被害人│失竊物品│證據出處│所犯法條                  │
│號│        │        │        │      │        │        ├─────────────┤
│  │        │        │        │      │        │        │論處之罪及所宣告之刑      │
├─┼────┼────┼────┼───┼────┼────┼─────────────┤
│1 │97年10月│臺中市北│踰越窗戶│庚○○│香煙及酒│被害人證│刑法第321條第1項第2款 。  │
│  │14日    │屯區平陽│之安全設│      │1批、微 │述（警詢│                          │
│  │        │里大連路│備侵入行│      │波爐1臺 │卷(一)第  │                          │
│  │        │1段393號│竊      │      │、淨水器│9-10頁）├─────────────┤
│  │        │之1「棧 │        │      │1臺、音 │        │乙○○犯踰越安全設備竊盜罪│
│  │        │酒攤」  │        │      │響1組（ │        │，累犯，處有期徒刑捌月。  │
│  │        │        │        │      │價值約新│        │                          │
│  │        │        │        │      │臺幣【下│        │                          │
│  │        │        │        │      │同】2萬 │        │                          │
│  │        │        │        │      │餘元）  │        │                          │
├─┼────┼────┼────┼───┼────┼────┼─────────────┤
│2 │97年10月│臺中市北│踰越窗戶│己○○│電腦主機│被害人證│刑法第321條第1項第2款。   │
│  │21日上午│屯區平陽│之安全設│      │1臺、監 │述（警詢│                          │
│  │5時許   │里大連路│備侵入行│      │視器主機│卷(一)第10├─────────────┤
│  │        │1段393之│竊      │      │1臺（價 │頁）    │乙○○犯踰越安全設備竊盜罪│
│  │        │1號「九 │        │      │值約2萬 │        │，累犯，處有期徒刑捌月。  │
│  │        │鼎豆花」│        │      │餘元）  │        │                          │
├─┼────┼────┼────┼───┼────┼────┼─────────────┤
│3 │97年11月│臺中市北│踰越窗戶│壬○○│現金2千5│被害人證│刑法第321條第1項第2款。   │
│  │28日凌晨│屯區平陽│之安全設│      │百元、美│述（警詢│                          │
│  │3時25分 │里大連路│備侵入行│      │髮用品1 │卷(一)第11│                          │
│  │許      │2段210號│竊      │      │批（價值│頁）    ├─────────────┤
│  │        │1樓「you│        │      │共約18萬│        │乙○○犯踰越安全設備竊盜罪│
│  │        │ng 健康 │        │      │元）、電│        │，累犯，處有期徒刑壹年。  │
│  │        │染燙美髮│        │      │腦1組、 │        │                          │
│  │        │店」    │        │      │頭皮檢測│        │                          │
│  │        │        │        │      │機1臺（ │        │                          │
│  │        │        │        │      │價值約16│        │                          │
│  │        │        │        │      │萬9千元)│        │                          │
├─┼────┼────┼────┼───┼────┼────┼─────────────┤
│4 │97年12月│彰化縣彰│踰越窗戶│丙○○│現金5百 │被害人證│刑法第321條第1項第2款。   │
│  │14日6時 │化市中正│之安全設│      │元      │述（警詢│                          │
│  │許      │里中山路│備侵入行│      │        │卷(一)第12│                          │
│  │        │2段943號│竊      │      │        │頁）    ├─────────────┤
│  │        │「佳瑛旅│        │      │        │        │乙○○犯踰越安全設備竊盜罪│
│  │        │行社」  │        │      │        │        │，累犯，處有期徒刑捌月。  │
├─┼────┼────┼────┼───┼────┼────┼─────────────┤
│5 │97年12月│彰化市中│於夜間侵│戊○○│金牌10餘│被害人證│刑法第321條第1項第1款。   │
│  │21日夜間│山路2段 │入住宅竊│      │塊、金龜│述（警詢│                          │
│  │1時30分 │814號「 │盜      │      │2隻（價 │卷(一)第13├─────────────┤
│  │許      │晶點贈禮│        │      │值共約2 │頁）    │乙○○犯於夜間侵入住宅竊盜│
│  │        │品店」兼│        │      │萬餘元）│        │罪，累犯，處有期徒刑玖月。│
│  │        │住宅    │        │      │        │        │                          │
├─┼────┼────┼────┼───┼────┼────┼─────────────┤
│6 │97年12月│彰化市復│於夜間踰│辛○○│花瓶、茶│被害人證│刑法第321條第1項第1款、第 │
│  │21日夜間│興里實踐│越窗戶之│      │杯、車牌│述（警詢│2款。                     │
│  │3時30分 │路184號 │安全設備│      │號碼QE-2│卷(一)第14│                          │
│  │許      │「華城自│侵入住宅│      │917號自 │頁）    ├─────────────┤
│  │        │助餐」兼│行竊    │      │小貨車1 │        │乙○○犯於夜間侵入住宅踰越│
│  │        │住宅    │        │      │部（價值│        │安全設備竊盜罪，累犯，處有│
│  │        │        │        │      │共約2萬 │        │期徒刑玖月。              │
│  │        │        │        │      │餘元）  │        │                          │
├─┼────┼────┼────┼───┼────┼────┼─────────────┤
│7 │97年12月│彰化市南│踰越窗戶│丁○○│液晶電視│被害人證│刑法第321條第1項第2款。   │
│  │29日凌晨│瑤里民族│之安全設│      │1臺、電 │述（警詢│                          │
│  │2時45分 │路100號 │備侵入行│      │腦主機2 │卷(一)第  │                          │
│  │許      │「視康佳│竊      │      │臺、液晶│6-7 頁）│                          │
│  │        │眼鏡行」│        │      │螢幕2臺 │        │                          │
│  │        │        │        │      │、筆記型│        ├─────────────┤
│  │        │        │        │      │電腦1臺 │        │乙○○犯踰越安全設備竊盜罪│
│  │        │        │        │      │、現金1 │        │，累犯，處有期徒刑壹年。  │
│  │        │        │        │      │萬元、  │        │                          │
│  │        │        │        │      │7-11便利│        │                          │
│  │        │        │        │      │商店禮券│        │                          │
│  │        │        │        │      │2千元、 │        │                          │
│  │        │        │        │      │OMEGA女 │        │                          │
│  │        │        │        │      │用手錶1 │        │                          │
│  │        │        │        │      │只、行動│        │                          │
│  │        │        │        │      │電話1支 │        │                          │
│  │        │        │        │      │、BUR   │        │                          │
│  │        │        │        │      │BERRY手 │        │                          │
│  │        │        │        │      │提包1個 │        │                          │
│  │        │        │        │      │（價值共│        │                          │
│  │        │        │        │      │約30萬元│        │                          │
│  │        │        │        │      │）      │        │                          │
└─┴────┴────┴────┴───┴────┴────┴─────────────┘


司法院資訊處製作；財團法人民間司法改革基金會備份。
